臺灣臺中地方法院交通事件裁定　　　　　　　　　　九十三年度交聲字第三六七號
　　原處分機關　交通部公路總局豐原監理站
　　受 處分 人　甲○○
右列受處分人因違反道路交通管理處罰條例案件，對於交通部公路總局豐原監理站民
國九十三年五月五日所為之裁決（豐監稽違六三字第ＧＣ0000000號裁決書）
，聲明異議，本院裁定如左：
    主  文
異議駁回。
    理  由
一、原處分機關略以：受處分人甲○○，於民國九十三年三月十四日一時五十八分許
    ，在臺中市○○路、中清路口處，駕駛之車號Ｍ七─八七二三號自小客車，因在
    道路上二車以上共同集體危險駕駛（闖紅燈）違規事實，經臺中市警察局第六分
    局員警逕行舉發，受處分人於限期內到案申訴，經向原舉發機關查證違規屬實，
    該站遂民國於九十三年五月五日以豐監稽違六三字第ＧＣ0000000號裁決
    書，裁處違反道路交通管理處罰條例第四十三條第三項、第四項、第五項及第六
    十七條第二項等規定，處罰鍰新臺幣三萬元整、吊銷其駕駛執照三年、吊扣該車
    輛牌照三個月、並應接受道路交通安全講習，逾期則依違反道路交通管理事件統
    一裁罰標準表及裁決書處罰主文裁處，於法並無不合等語。
二、受處分人甲○○則以：該日與友人廖宏斌（即車主）駕駛該車行經中市○○路與
    環中路口時，突遇大批車輛，原打算至臺朔加油站加油，卻受限因而未進入該加
    油站，陷入車陣當中造成進退兩難，此時突然所有車輛由中清路往臺中市方向急
    駛而去，車陷車陣當中又被後方車輛鳴按喇叭和閃大燈示意我們讓路，與友人為
    了不想多生事端，即左轉進入環中路，想與此車群分開，以免造成自身困擾，隨
    後即轉入中山高北上交流道駛回豐原，未料數天後卻收到中市警第六分局之到案
    說明書，被警方以公共危險罪開單告發，此舉發與事實並不相符，爰聲明異議云
    云。
三、按汽車駕駛人，駕駛汽車有在道路上蛇行，或以其他危險方式駕車之情形者，處
    新臺幣六千元以上二萬四千元以下罰鍰，並當場禁止其駕駛，汽車駕駛人有第一
    項第一款、第三項行為者，並吊扣該車輛牌照三個月；二輛以上之汽車共同違反
    第一項規定，或在道路上競駛、競技者，處汽車駕駛人新臺幣三萬元以上九萬元
    以下罰鍰，並當場禁止其駕駛及吊銷其駕駛執照；汽車駕駛人違反第一項、第三
    項規定者，應接受道路交通安全講習；汽車駕駛人，曾依第四十三條之規定吊銷
    駕駛執照者，三年內不得考領駕駛執照；汽車駕駛人，行經有燈光號誌管制之交
    岔路口闖紅燈者，處新臺幣一千八百元以上五千四百元以下罰鍰，並記違規點數
    三點；汽車行駛至交岔路口，其行進、轉彎，應遵守燈光號誌；又按標誌、標線
    、號誌之設置目的，在於提供車輛駕駛人及行人有關道路路況之警告、禁制、指
    示等資訊，以便利行旅及促進交通安全；車輛面對圓形紅燈表示禁止通行，不得
    超越停止線或進入路口。道路交通管理處罰條例第四十三條第一項第一款、第三
    項、第四項、第五項與第五十三條、第六十七條第二項、第四項、道路交通安全
    規則第一百零二條第一項第一款、道路交通標誌標線號誌設置規則第二條、第二
    百零六條第一項第五款與違反道路交通管理事件統一裁罰標準表皆有明文。
四、經查：本件受處分人甲○○，於上開時、地，駕駛之車號Ｍ七─八七二三號自小
    客車，因在道路上以二車以上共同集體危險駕駛（闖紅燈）之違規事實，經臺中
    市警察局第六分局員警依法逕行舉發等情，有原舉發機關舉發之違反道路交通管
    理事件通知單一紙、多車涉嫌公共危險案一覽表一份與採證照片六張在卷可稽。
    雖受處分人以上開情詞置辯，惟查：受處分人甲○○駕駛Ｍ七─八七二三號車於
    九十三年三月十四日為第六分局以違規通知單舉發：兩車以上共同集體危險駕駛
    （集體闖紅燈），係舉發員警查處受處分人確實駕駛該車於臺中市○○區○○路
    與環中路口危險駕駛（兩車以上集體闖紅燈），全案並移請臺灣臺中地方法院檢
    察署偵辦，本件違規屬實，舉發無誤，此亦有原舉發機關民國九十三年四月二十
    六日之書函一件在卷足佐。又據受處分人於民國九十三年三月二十七日在臺中市
    警察局第六分局接受警訊時自稱：「（於前述時間你有無行駛臺中市○○區○○
    路（由郊區往市區方向）左轉環中路往大雅方向？）答：我有往環中路」；受處
    分人於民國九十三年七月八日接受本院訊問時陳述稱：「當時我是要去加油站加
    油，卻陷在車陣當中進退兩難」、「當時我沒有注意到是不是紅燈，照片上的車
    確實是我和朋友駕駛的車，我的開車習慣不會特別注意燈號，我是跟著車流走的
    」等語。由原舉發機關提供之查獲環中路與中清路口集體涉嫌公共危險罪現場圖
    與採證照片顯示，受處分人自臺中市○○路由郊區往市區行駛時，於環中路口即
    有一座台塑之員村加油站，受處分人並未就近前往加油，而是跟著車流行駛前進
    ，並與數輛車一起違規集體危險駕駛闖紅燈左轉環中路。查紅燈標誌表示禁止通
    行，本不得超越停止線或進入路口，係用以將道路通行權指定給車輛駕駛人與行
    人，管制其行止及轉向之交通管制設施，以便利行旅及促進交通安全。受處分人
    與數輛車集體危險駕駛闖紅燈左轉，依前揭法令之意旨，自屬以危險方式駕駛且
    亦影響交通安全，是受處分人之違規事實，足堪認定。受處分人至今亦未提出任
    何對其有利之證據，以供本院查證審酌。此外，本院經查亦無任何證據足資證明
    執勤員警有捏造事實、違法取締之情事，則執勤警員本其加強道路交通管理、維
    護交通秩序、確保安全職責所為之逕行舉發，自應受到合法、正確而真正之推定
    ，受處分人空言指摘原舉發不當，尚屬無據。從而，原處分機關據以援引上開規
    定，裁處受處分人罰鍰新臺幣三萬元整、吊銷其駕駛執照三年、吊扣該車輛牌照
    三個月、並應接受道路交通安全講習，逾期則依裁決書處罰主文規定處罰，並無
    不當，本件異議為無理由，應予駁回。
五、據上論斷，應依道路交通管理處罰條例第八十七條、道路交通案件處理辦法第十
    九條，裁定如主文。
中      華      民      國      九十三      年    八    月    二十六    日
                                臺灣臺中地方法院交通法庭
                                    法  官  張  清  洲
右正本證明與原本無異。
如不服本裁定，應於送達後五日內，向本院提出抗告狀。
                                    書記官
中      華      民      國      九十三      年    八    月    二十七    日
